臺灣板橋地方法院交通事件裁定　　　 100年度交聲字第1492號
原處分機關　交通部公路總局臺北區監理所
聲明異議人　羅志為
即受處分人
上列受處分人因違反道路交通管理處罰條例案件，對於交通部公
路總局臺北區監理所中華民國100 年4 月29日所為之北監自裁字
第裁40-1AF818169號處分（原舉發通知單號：北市交停字第1AF8
18169 號），聲明異議，本院裁定如下：
    主  文
異議駁回。
    理  由
一、原處分意旨以：異議人即受處分人羅志為駕駛其所有之車牌
    號碼FL-7936 號自用小客車，於民國（下同）100 年3 月28
    日17時46分許，有將上開車輛停放在臺北市○○路623 號周
    邊劃設有紅線之禁止臨時停車路段，而違反道路交通管理處
    罰條例第56條第1 項第1 款「在禁止臨時停車處所停車」規
    定之事實，經臺北市停車管理工程處交通助理員當場稽查發
    現並拍攝違規採證照片，並依上揭規定，填製臺北市政府交
    通局北市交停字第1AF818169 號舉發違反道路交通管理事件
    通知單（下稱舉發單）逕行舉發。前開違規案，經移送原處
    分機關即交通部公路總局臺北區監理所，異議人不服如上違
    規舉發，乃以傳真方式向原舉發之臺北市停車管理工程處提
    出申述並請求再行查證辦理，嗣上述原舉發單位再予調查後
    函復異議人有關本案逕行舉發所憑採證事據明確，前述違規
    行為屬實，本案逕行舉發仍宜維持等語，並提出本案違規採
    證照片供參；且如上更予調查情形，亦併同說明函復以原處
    分機關詳悉在卷。原處分機關因據前開所得事證，認定異議
    人確有上揭交通事實，裁處異議人罰鍰新臺幣900 元。
二、異議人聲明略稱：伊駕駛車輛找不到殘障車位，在不妨害交
    通情形下，不得已方停置在本案地點便利障礙人士上下車，
    似不為過，本案舉發之稽查員對付殘障車輛，該員於2 分鐘
    內即開單；另依違反道路交通管理事件統一裁罰基準及處理
    細則第12條第10款規定，本案應用勸導取代開罰等云云。
三、經查：
(一)、按紅實線，設於路側，用以禁止臨時停車；又禁止臨時停車
    線，用以指示禁止臨時停車路段，以劃設於道路緣石正面或
    頂面為原則，無緣石之道路得標繪於路面上，距路面邊緣以
    30公分為度，道路交通標誌標線號誌設置規則第149 條第1
    項第1 款第5 目、第169 條第1 項分別定有明文。再汽車駕
    駛人停車時，在禁止臨時停車處所停車，處新臺幣600 元以
    上1,200 元以下罰鍰，道路交通管理處罰條例第56條第1 項
    第1 款亦有明定。
(二)、異議人即受處分人羅志為所有之車號：FL-7936 號自用小客
    車，於前揭時間，停放在臺北市○○路623 號周邊劃設有紅
    線路段路側之客觀事實，為異議人自承無誤，僅爭執以伊上
    開停車行為，係為便利障礙人士上下車，方不得已為之等情
    詞（參本院卷附之100 年4 月29日聲明異議狀）；又前述事
    實，亦有採證照片、舉發通知單通知聯【補發】等在卷可憑
    （參本院卷）。其次，觀諸卷附採證照片所示，異議人所有
    上開車輛之停放位置，該處所確實劃設有禁止臨時停車之飽
    實紅線，該紅實線係劃設在道路緣石正面，且由肉眼即足可
    明白辨認；再，徵諸原舉發單位以100 年4 月7 日北市停管
    字第10031723600 號函更行查復說明以：經檢視採證照片顯
    示，前揭車輛【按：即異議人所有之車牌號碼FL-7936 號自
    用小客車】於禁止臨時停車紅線停車，業已違反道路交通管
    理處罰條例第56條第1 項第1 款之規定，執勤人員依法採證
    舉發並無不妥，至所述係車輛發生故障情節，查依道路交通
    安全規則第112 條第1 項第12款規定，於汽車發生故障不能
    行駛，應即設法移置於無礙交通之處，並應豎立車輛故障標
    誌處置。有必要時應在現場疏導交通，該車雖發生故障卻未
    遵守上開規定處置，車輛停放在禁止停車之處所，且駕駛人
    已不在現場，不足以構成阻卻舉發違規停車之正當性等語，
    可知原舉發人員依本案稽查違規採證所得事據，判認異議人
    確有旨開在禁止臨時停車處所停車之事實，且無正當事由可
    解免其如上違規責任，亦與前稱之各客觀事證互核相符。準
    此，異議人有在該禁止臨時停車處所停放上開車輛之違規行
    為，已屬明確無疵。
(三)、至異議人辯陳以：伊係將車停放在該處供障礙人士上下車，
    實出於不得已，亦未妨害交通云云。惟查，異議人於受本案
    違規之舉發，即有以傳真辦理形式，向原舉發之臺北市停車
    管理工程處提出不服申述，並敘明情由略謂：車輛發生故障
    云云（參本院卷附前述100 年4 月7 日北市停管字第100317
    23600 號函，說明一所載），然此經原舉發機關再予調查結
    果，依舉發人員在違規現場親見異議人所有之車號FL-7936
    號自小客車停放情狀及拍攝違規採證照片所示，且駕駛之異
    議人已不在現場，判認異議人在違規時、地確有紅線停車行
    為，且未合於免罰所憑理由，均詳敘如上；而異議人初次聲
    明不服所為申述，與伊於時經1 個月後之首開聲明異議程序
    ，係辯解以：伊為便利障礙人士上下車，在不妨害交通情形
    下始不得已將車停置該處一事，兩者亦已呈現二致。第查，
    原舉發之臺北市停車管理工程處前開函文翔實說明本件稽查
    員判認異議人上開車輛有在劃設紅線之禁止臨時停車處所停
    車屬實，並使用科學設備採證後填單逕行舉發等歷程明確，
    此有前揭函文與本案違規採證照片、舉發單等各事證均存卷
    足稽，核與舉發單所載違規事實一致，並與卷內其他客觀證
    據均無齟齬，亦未有何違背一般經驗或論理法則之情形。復
    以，本件舉發人員係依法於首開時、地執行交通稽查勤務，
    其與異議人並無任何仇隙怨懟，衡情並無任意虛詞構陷異議
    人之理。據上，異議人有本案舉發所指「在禁止臨時停車處
    所停車」之違規行為，足堪認定。異議人因有旨開交通違規
    行為，為稽查人員拍攝採證照片後依法填單逕行舉發一情，
    其事證俱屬明確，均詳如前說明；第且，依前揭規定，紅實
    線係設於路側，旨在用以指示禁止臨時停車之道路路段，而
    所謂「道路」，係指公路、街道、巷衖、廣場、騎樓、走廊
    或其他供公眾通行之地方（道路交通管理處罰條例第3 條第
    1 款規定參照），是詳觀本案舉發採證照片，異議人停放上
    開車輛之處所有鋪路水溝蓋，係屬可供公眾通行之道路，又
    該處之道路緣石正面確實畫有紅色實線，故異議人有在禁止
    臨時停車處所停車之事實，甚為明確；異議人所辯，尚不足
    採信。
(四)、綜前所論，異議人確有於旨揭時、地在禁止臨時停車處所停
    車之事實，至堪認定。本案舉發違規事證明確，原處分機關
    因據裁處受處分人罰鍰新臺幣900 元，核無違法或不當，本
    件異議為無理由，應予駁回。
四、另查，原處分機關尚提附有異議人之100 年4 月18日交通違
    規案件陳述書、原處分機關100 年4 月21日北監自字第1002
    012471號函與100 年5 月4 日北監自字第1002014045號函、
    臺北市政府警察局中正第一分局100 年4 月28日北市警中正
    一分交字第10030440600 號函暨附件違規採證照片影本2 張
    等事證，然衡諸如上各旨，皆係異議人對於員警填製北市警
    交大字第A00000000 號舉發違反道路交通事件通知單，逕行
    舉發其駕駛FL-7936 號自用小客車，於100 年2 月28日19時
    43分許，在臺北市○○路與松信路口有闖越紅燈行駛之交通
    違規事件，經向原處分機關提出不服申述後所為再行查證程
    序與所得事據等相關事項，核與本案認定異議人駕駛其所有
    之車號FL-7936 號自用小客車，於100 年3 月28日17時46分
    許，在劃設有紅色實線而禁止臨時停車之臺北市○○路623
    號周邊處所停車之違規事實，兩者概無關涉，附此敘明。
五、據上論斷，應依道路交通事件處理辦法第18條，裁定如主文
    。
中    華    民    國   100    年    7     月    18    日
                       交通法庭法  官   黎錦福
上列正本證明與原本無異。
如不服本裁定，應於裁定送達後5 日內敘明抗告理由，向本院提
出抗告狀。
                               書記官   蔡麗春
中    華    民    國   100    年    7     月    18    日